# 请教陈版股改中对法定公积金的处理

提问人：chenchaomi 时间：2014-08-23 17:31:02
《公司法》第一百六十八条：法定公积金转为资本时，所留存的该项公积金不得少于转增前公司注册资本的百分之二十五。
请问陈版：有法定盈余公积余额的有限公司股改时以净资产账面价值全部折股，是否可行？谢谢！

回答人：chenyiwei
理论上，你所引用的该条规定只适用于在公司组织形式不变的情况下以法定盈余公积转增资本。但在有限责任公司整体变更为股份有限公司的情况下，实际上是以原有限责任公司的帐面净资产整体折股，并不是以单个股东权益项目分别折合为股份公司的股本，因此不适用该条规定。大部分地方的工商登记机关也是如此理解的，但也不排除少数地方的工商登记机关对整体变更也作此要求，但实际上如果留存 25 ％的法定盈余公积，就与“以经审计的帐面净资产整体折股”的基本要求相矛盾了。